【裁判字號】    88,簡上,466
【裁判日期】    890411
【裁判案由】    給付價金
【裁判全文】
臺灣高雄地方法院民事判決  八十八年度簡上字第四六六號
    上  訴  人  乙○○
    訴訟代理人  孫嘉男律師
    訴訟代理人  林春華律師
    被  上訴人  甲○○
右當事人間請求給付價金事件，本院判決如左：
    主      文
    事      實
    理      由
中      華      民      國        八十九    年      四      月     十一     日
                                臺灣高雄地方法院民事第二庭
~B法  官  陳信伍
右正本證明與原本無異。
如不服本判決，應於送達後廿日內，向本院提出上訴狀。
~B書記官  李梅芬
中      華      民      國        八十九    年      四      月     十一     日
為請求給付價金事件，依法提出答辯狀：
一、上訴人乙○○於民國（下同）八十七年一、二月向被上訴人購買服飾，，價金共計新
    台幣（下同）二十萬三千九百二十元，且當時言明交貨時間係八十七年三月份，而被
    上訴人於八十七年三月九日、十八日已如期交付予上訴人受領，而上訴人向上訴人所
    購買之服飾，均由被上訴人向台北廠商購買之布料，且被上訴人於上訴人訂購後，業
    將布料做成衣服，並於上述期間完成交貨，依民法第三百六十七條之規定，上訴人自
    負給付價金之義務，詎料上訴人竟未依約給付。
二、上訴人主張瑕疵情事，顯為不實，理由臚列如下：
  (一)依民法第三五六條之規定：「買受人應按物之性質，依通常程序從速檢查其所受領之
    物。如發見有應由出賣人負擔保責任之瑕疵，應即通知出買人。買受人怠於為前項之
    通知者，除依通常之檢查不能發現之瑕疵外，視為承認其所受領之物。」又檢查如發
    見有應由出賣人負擔保責任之瑕疵時，應即通知出賣人。此之所謂通知，指將物有瑕
    疵之事實，通知於出賣人而言，惟必須具體指明瑕疵之所在，否則僅籠統的謂為「欠
    佳」或「有瑕疵」，則尚屬不足。若怠為此項通知時，視為承認其所受領之物，縱有
    瑕疵亦不得再主張權利。
  (二)查上訴人於民國八十七年（下同）三月九日及十八日收受被上訴人交付其訂購之服飾
    ，發現大瑕疵即將其貨號一０四八０七〔四十七套〕領口及九０五〔一套〕胸前交由
    被上訴人修改完成，並送回予上訴人受領，期間並無再任何通知已修改服飾有任何瑕
    疵。另上訴人於同年三月三十一日及四月十日收受被上訴人交付其訂購其貨號分別為
    八０三及八六六、九二二之服飾，期間並無任何瑕疵通知，且將上述四組服飾批發至
    服飾店，並已賣出十六套，直至同年七月二十二（時隔五個月）才向被上訴人表示服
    飾有瑕疵云云，顯違常理。且服飾係屬流行性及季節性，貴在時效，若服飾有瑕疵應
    即通知被上訴人修改，今上訴人怠於為此項通知應係無法完全銷售，不甘損失，而假
    藉「瑕疵」之詞，行退貨之實，上訴人亦曾以此方式對付同業，此有同業出具證明可
    證（附件一）。
三、退萬步言，查民法第三五九條規定，買賣因物有瑕疵，而出賣人依法應負瑕疵擔保之
    責者，買受人得解除其契約，或請求減少其價金，但依情形，解除契約顯失公平者，
    買受人僅得請求減少價。依本條規定意旨，可知買受人於買賣標的物有重大瑕疵，且
    解除契約對出賣人並無顯失公情事時，得主張解除買賣契約。查被上訴人從收集國外
    服飾流行資訊設計樣本由被上訴人訂購，再向台北布廠購買布料，經裁剪送至代工製
    做成衣服，並於上訴人指定期日完成交貨，而有多種型式、有主布，有配件布，係特
    定款式衣服，而非種類之債參以布料服飾有流行性及季節性，期間製作瑣且花費成本
    至鉅，詎上訴人竟主張解除本件買賣契約，顯然有違誠信原則及權利濫用，難謂為正
    當。為此狀請
    鈞院鑒核，詳加調查，駁回上訴，以俾權益。
      謹      狀


司法院資訊處製作；財團法人民間司法改革基金會備份。
